臺灣高等法院刑事判決
108年度侵上訴字第60號
上  訴  人  
即  被  告  簡仲仁  


選任辯護人  王清白律師
            賴宇宸律師
上列上訴人因妨害性自主等案件，不服臺灣宜蘭地方法院106年
度侵訴字第32號，中華民國108年1月7日所為之第一審判決（起
訴案號：臺灣宜蘭地方檢察署106年度偵字第5690號），提起上
訴，本院判決如下：
    主  文
原判決關於應執行刑部分撤銷。
其他上訴駁回。
乙○○應執行有期徒刑伍年肆月。
    事  實
一、乙○○在代號0000000000（民國00年0月間生，真實姓名年籍
    詳卷，下稱甲女）從事洗頭工作之美髮店附近某大樓擔任大
    樓管理員，對甲女係未滿18歲之女子，且為輕度智能障礙者
    ，心智發展、理解能力均低於常人，就男女間之性交行為仍
    屬懵懂，均有所認識，竟基於對少年乘其心智缺陷不知抗拒
    而為性交之犯意，分別於106年6月25日、6月29日、7月24日
    某時許，在甲女位於宜蘭縣宜蘭市工作之美髮店2樓（地址
    詳卷），以將其陰莖插入甲女陰道之方式而與甲女為性交行
    為各一次（共計三次）。另基於拍攝未滿18歲之人為性交或
    猥褻行為電子訊號之犯意，分別於106年6月25日、7月24日
    某時許與甲女為性交行為時，以其所有之黑色三星廠牌行動
    電話（含SD卡）拍攝甲女裸露胸部、下體等猥褻內容之電子
    訊號圖檔各一次，另於106年6月29日某時許，在前開地點，
    以同一具行動電話拍攝雙方性器官接合等性交行為之電子訊
    號圖檔一次（共計三次）。
二、案經甲女及甲女之監護人即甲女之兄代號0000000000甲告訴
    及宜蘭縣政府警察局移送臺灣宜蘭地方檢察署檢察官偵查起
    訴。
    理  由
壹、程序之證據能力部分
一、按被告以外之人於審判外之言詞或書面陳述，除法律有規定
    者外，不得作為證據。又被告以外之人於審判外之陳述，雖
    不符合同法第159條之1至第159條之4之規定，但經當事人於
    審判程序同意作為證據，法院審酌該言詞陳述或書面陳述作
    成時之情況，認為適當者，亦得為證據；當事人、代理人或
    辯護人於法院調查證據時，知有第159條第1項不得為證據之
    情形，而未於言詞辯論終結前聲明異議者，視為有前項之同
    意。刑事訴訟法第159條第1項及第159條之5分別定有明文。
    本件檢察官、上訴人即被告及其選任辯護人，於言詞辯論終
    結前，就本件卷內被告以外之人於審判外之陳述，於本院準
    備程序時表示均不爭執（見本院卷第102頁至第103頁），經
    本院審酌該等證據之作成情況，核無違法取證或其他瑕疵，
    認均適為本案認定事實之依據，依刑事訴訟法第159條之5規
    定，均有證據能力。
二、又本件認定事實引用之卷內其餘非供述證據（詳後述），並
    無證據證明係公務員違背法定程序取得，依同法第158條之4
    規定反面解釋，均有證據能力。
貳、實體部分
一、認定事實所憑之證據及理由：
    訊據被告固坦承曾於上開時、地，以生殖器插入告訴人甲女
    而與甲女為性交行為共三次，並持行動電話拍攝甲女之猥褻
    及性交行為，惟就性交部分否認有何對少年乘機性交之犯行
    ，辯稱：我跟甲女在106年6月初認識，我是甲女從事美髮洗
    頭的美髮店附近大樓的管理員，她叫我爸爸，我跟甲女應該
    差很多歲，但我不知道差幾歲，我不知道她未滿18歲，我跟
    她講話時並不覺得她有智能障礙云云。惟查：
（一）被告對有與甲女在前揭時、地發生三次性行為，及持其所
      有之行動電話拍攝甲女之猥褻及性交行為電子訊號圖檔三
      次之犯行，業已於本院審理時坦承不諱（見本院卷第100
      頁至第101頁、第187頁）。而被告在甲女工作之美髮店附
      近擔任大樓管理員，甲女於斯時係未滿18歲且領有輕度身
      心障礙證明之人，雙方於106年5、6月間相識後，被告先
      後於106年6月25日、6月29日、7月24日某時許，在上開美
      髮店2樓，以其陰莖插入甲女陰道而與甲女為性交行為，
      共計三次，並分別於106年6月25日、7月24日某時許與甲
      女為性交行為時，以其持用之扣案行動電話拍攝甲女裸露
      胸部、下體等猥褻內容之電子訊號圖檔各一次，另於106
      年6月29日某時許，在前開地點，以同一具行動電話拍攝
      雙方性器官接合等性交行為之電子訊號圖檔一次等情，業
      據甲女於偵查及原審證述綦詳（見他字卷第11頁至第14頁
      ，原審卷第79頁反面至第81頁反面、第105頁至第111頁反
      面），並有扣押筆錄、扣押物品目錄表、扣案之被告行動
      電話及SD卡暨鑑驗光碟、鑑驗光碟檔案翻拍照片、LINE對
      話截圖、宜蘭縣政府社會處性侵害減述案件訊前訪視調查
      報告及訪視記錄表、性侵害犯罪事件通報表、指認犯罪嫌
      疑人紀錄表、國立陽明大學附設醫院受理疑似性侵害事件
      驗傷診斷書、真實姓名對照表、中華民國身心障礙證明等
      （見警卷第10頁至第12頁、第15頁至第26頁，他字卷第2
      頁、第7至10頁反面、彌封袋）在卷可稽。又被告雖於案
      發後將其以扣案之行動電話所拍攝甲女猥褻或性交之電子
      訊號圖檔刪除，然經警政署刑事警察局以數位技術回復該
      行動電話SD卡內之檔案後並製作成鑑驗光碟在案，參以該
      光碟內含有甲女裸露胸部、下體或有性器官接合之電子訊
      號圖檔共計24張，拍攝日期分別為106年6月25日計十七張
      、106年6月29日計二張、106年7月24日計五張，其中106
      年6月29日電子訊號圖檔二張係含有雙方性器官接合之內
      容，有前揭鑑驗光碟檔案翻拍照片在卷可憑；佐以甲女於
      原審證稱：「（這24張照片是另外的時間拍的還是被告跟
      你發生性關係的時候拍的？）發生性關係時拍的，這24張
      是發生性關係拍的，我記得每次都有拍照」等語（見原審
      卷第106頁）。足認被告與甲女分別於106年6月25日、6月
      29日、7月24日某時許，在上開美髮店2樓為性交行為共計
      三次，且被告於前開三次為性行為時均曾以其行動電話拍
      攝甲女猥褻（第一次、第三次）或性交（第二次）之電子
      訊號圖檔共三次等情，是此部分事實首堪認定。
（二）被告雖辯稱：我不知道甲女未滿18歲，沒有違反兒童及少
      年性剝削條例之主觀犯意云云。惟甲女於偵訊證稱：「（
      乙○○知道你幾歲？）知道。乙○○有問我，我跟他講的，我
      跟他說我17或18歲」等語（見他字卷第11頁反面）；復於
      原審證稱：「（你於偵訊中稱被告知道你幾歲等語，是否
      實在？）有」、「（你當時是如何跟被告說的？）我就跟
      他說我17歲，虛歲18歲」、「（你是認識多久之後跟他說
      的？）第一次認識，就是去喝茶那次」等語（見原審卷第
      105頁反面）。審諸甲女於偵查及原審所證述其告知被告
      自己年紀之內容均大致相符，復衡以被告自承其與甲女互
      動良好，時常拿食物予甲女，並曾贈送手機予甲女等情（
      見警卷第1頁至第2頁反面，原審卷第114頁，本院卷第183
      頁），則甲女實無捏造虛偽證詞以誣指被告之動機。另被
      告先於警詢陳稱：甲女跟我說她18歲，她說20歲要結婚等
      語（見警卷第2頁反面）；復於偵訊供稱：我以為甲女有2
      0歲以上，因為她在美髮部上班，後來甲女在106年6月底7
      月初有跟我講，她再18天就要滿18歲等語（見偵字卷第13
      頁反面）；嗣於原審改稱：甲女有跟我說是18歲到20歲中
      間，她說20歲要結婚，表示她未滿20歲，她應該有跟我講
      她滿18歲了，我只是不知道她什麼時候跟我講的云云（見
      原審卷第16頁）。觀諸被告前後三次供述內容不僅前後不
      一，且對於甲女究竟是何時告知其已滿18歲之時點亦未能
      明確供述，衡諸常情，甲女實無必要向被告謊報年齡；縱
      如被告所言甲女曾表示自己尚未滿20歲，亦不等同甲女已
      滿18歲。而被告於偵訊時已明確坦承甲女確曾向其表示尚
      未滿18歲，堪認被告嗣後於法院所辯其不知甲女係未滿18
      歲之人，顯係臨訟卸責飾詞，尚難採信。
（三）按刑法第225條第1項之乘機性交罪，係對於有精神、身體
      障礙、心智缺陷或其他相類情形之男女，因其身心狀態有
      缺陷，就是否「合意」性交，欠缺完整之意思能力，所設
      之特別保護規定。倘行為人利用對方「性自主決定」之意
      思不健全，形式上似為同意，但實質上係乘其不能或不知
      抗拒，而為性交者，仍屬乘機性交行為（最高法院100年
      度台上字第1525號判決意旨參考）。
  １．經原審囑託財團法人天主教靈醫會羅東聖母醫院（下稱羅
      東聖母醫院）對甲女進行精神鑑定之綜合論述為：「⑴甲 
      女實齡為17歲9個月，綜合過去病史、學習歷程、生活功
      能及學業功能表現，並配合智力測驗結果，甲女臨床診斷
      為低落性情緒疾患、輕度智能障礙。甲女全量表智商（FS
      IQ）=65，整體智能表現落在輕度障礙水準範圍，心智發
      展年齡約7歲0個月。⑵比較此次鑑定與甲女在104年鑑定時
      對性行為的認知，甲女對性的認知發展進展有限。甲女對
      男女間交往、發生性行為、性行為帶給雙方的意義和感受
      為何，仍無充分了解和相對應的判斷力。雖然甲女已經歷
      性行為，也沒有像以前那樣感到不舒服並極力抗拒，但並
      不代表甲女是在情同意合下充分自主判斷要進行性行為。
      甲女身體對性慾雖有所感覺，但並非在充分自主判斷下和
      屬意的人發生性行為，例如甲女會受到食物、手機的引誘
      。甲女與不喜歡的對象發生非自願性的性行為，事後也未
      能舉報遭到性侵，部分原因是基於無法判斷自己是否充分
      同意此一性行為，也基於無法充分了解舉報的後果，例如
      誤解自己會被法院叫去上課，失去自由。⑶甲女無法充分
      理解性交的意義，也難謂甲女有充分同意性交的能力。」
      鑑定結論為「甲女臨床診斷為低落性情緒疾患、輕度智能
      障礙。甲女心智發展年齡約為7歲0個月，甲女對性交行為
      的認知及同意未達完全之能力。」此有羅東聖母醫院107
      年6月14日天羅聖民字第0458號函暨精神鑑定報告書在卷
      可稽（見原審卷第57頁至第61頁），足認甲女因身心障礙
      ，確實對於性交行為未具有完整之認知及同意能力。
  ２．再據證人即平日經營美髮店並照料甲女之黃秀足於偵訊證
      稱：甲女是我去堂妹家帶回來的小孩，因為她沒有爸媽，
      我覺得她很可憐，105年5月21日就帶她回來養，順便教她
      洗頭；我知道被告與甲女發生性行為三次，是甲女跟對面
      鄰居講、對面鄰居再跟我講的等語（見偵字卷第14頁正反
      面）；復於原審證稱：我從事美髮工作，是甲女二嫂的堂
      姐，我在我堂妹家看到甲女畢業一年多都沒有工作，因為
      她智商有點問題，有點弱智，甲女滿16歲時開始來當學徒
      ，我教她洗頭，讓她有謀生能力，我在偵訊時說「我覺得
      甲女有時很聰明，有時說她笨也不是笨，手機操作都會，
      我覺得他頭腦沒問題，應該是心理有問題」，是我覺得甲
      女有點弱智，但她會用手機，我問她，她說是國中老師教
      的，當時嫂嫂有反對她學習使用手機，我覺得她有時很聰
      明是指她會使用手機這部分；在發生此事前，甲女沒有可
      上網的智慧型手機，我給她的是傳統型不能上網的手機，
      她只能打電話給我，因為嫂嫂有交代不要給她能上網的智
      慧型手機，怕她被男生騙受傷害，一般人從外觀上看不出
      來甲女有輕度智能障礙，但講話可以知道她有點「秀逗」
      ，表達能力天馬行空，有時候會文不對題，甲女會怕我將
      她與被告性交的事告訴她二哥、二嫂，但我覺得還是要說
      ，畢竟他們是監護人，本件就是甲女的哥哥去報警的等語
      （見原審卷第76頁反面至第79頁）。可知甲女在智能發展
      方面有缺陷之情形，雖非由外觀一望即知，然從與甲女之
      對話、互動中即可明顯察覺，甚且，甲女之二嫂為避免智
      能有缺陷之甲女在日常生活中遭男生欺騙而受傷害，故禁
      止甲女使用可上網之智慧型手機，益證被告所辯其不知甲
      女係心智缺陷之人一節實難採信。
  ３．佐以甲女於原審證稱：「（被告為何要送你手機？）我當
      時說沒有手機，被告就說我拿一支給你，我看那支是比較
      新的，還有用盒子裝起來，被告就叫我去拿手機，我就過
      去跟他拿，他說要我胸部露出來給他看，他才會拿手機給
      我」、「（你有無露給被告看？）有露一點點胸部給被告
      看」、「（被告後來有把手機給你？）有」、「（你於偵
      訊中提到這三次與被告發生性行為，是你自願的還是你不
      願意？）是被告叫我做的，我才跟他做」、「（黃秀足說
      嫂嫂理光你的頭髮是怕你被男人欺負？）她們是為了我好
      才會這樣，是怕我被欺負」等語（見原審卷第111頁正反
      面）。堪認甲女依其現有之心智發展能力，確實會受到食
      物、手機之引誘，並非在充分自主判斷下和屬意的人發生
      性行為，且富有社會經驗（行為時近70歲，並自承擔任大
      樓管理員）並與甲女有前述（包括被告所述及甲女所述）
      互動關係之被告，對此亦應有所認識，而前開鑑定報告亦
      指出甲女之心智發展年齡僅有7歲0個月，故甲女之二嫂始
      會禁止甲女使用智慧型手機上網，甚至於本件案發後採取
      理光甲女頭髮之激烈手段，以避免甲女遭異性欺騙而再與
      他人為性交行為。從而，甲女於與被告為性行為時之精神
      狀態，並未完全具有「知悉抗拒他人為性交行為的能力」
      ，業見前述，於此情形，甲女對於是否「合意」性交，即
      欠缺完整之意思能力，縱形式上似為同意，但實質上仍屬
      不知抗拒。被告既以甲女「性自主決定」之意思不健全，
      於其不知抗拒之情形下而與甲女為性交，即應負乘機性交
      罪責。是辯護人雖以甲女會操作智慧型手機，且曾於LINE
      對話中表示向被告「我叫你做你才能做」，稱甲女對於是
      否「合意」性交應具有完整之意思能力云云，此顯然係將
      甲女操作手機的能力與對於性交行為之認知與同意能力作
      錯誤連結，均難認有據。
（四）再辯護人復以本案之案發時間為106年5至7月間，甲女卻
      遲至107年5月始為前開精神鑑定，甲女在上開二時點之狀
      況應屬有別，羅東聖母醫院對甲女嗣後所為之精神鑑定尚
      難佐證案發斯時之甲女智力情形云云。然查，依照前開精
      神鑑定報告內容所載，從未提及，亦無具體證據證明甲女
      有因身體、心理等特殊因素，導致其智能發展有退化情形
      ，鑑定醫師亦已於前揭報告中載明甲女有明顯發展遲緩，
      理解力有限，在107年為鑑定時，與104年鑑定時之結果無
      明顯差異，即指甲女之發展有限。而鑑定醫師對甲女之身
      心狀況當係最為了解，其於前開鑑定報告就此部分亦說明
      清楚，業見前述，是辯護人聲請傳喚鑑定人到庭作證說明
      鑑定經過及依據，本院認並無傳喚必要，附此敘明。
（五）綜上所述，被告空言否認有對甲女乘機性交，所辯無非臨
      訟畏罪飾卸之詞，要無足採。本案事證已臻明確，被告上
      開對未滿18歲之人乘機性交與拍攝性交或猥褻之電子訊號
      等犯行均堪予認定，應予依法論科。
二、論罪：
（一）刑法分則之加重，係就犯罪類型變更之個別犯罪行為予以
      加重，成為另一獨立之罪名。兒童及少年福利與權益保障
      法第112條第1項前段所定：「成年人教唆、幫助或利用兒
      童及少年犯罪或與之共同實施犯罪或故意對其犯罪者，加
      重其刑至二分之一」，其中故意對兒童及少年犯罪之加重
      ，係對被害人為兒童及少年之特殊要件予以加重處罰，乃
      就犯罪類型變更之個別犯罪行為予以加重，屬刑法分則加
      重之性質（最高法院99年度台上字第1128號判決意旨參照
      ）。被告於行為時係成年人，甲女為89年8月生，案發時
      屬兒童及少年福利與權益保障法第2條規定所稱之「少年
      」，且係輕度身心障礙者等情，有真實姓名對照表、中華
      民國身心障礙證明等在卷可查（見原審彌封卷），被告對
      甲女為有心智缺陷之少年，有所認識，仍以甲女對於性交
      觀念懵懂無知之機會，對其為前述性交行為共計三次，均
      應依兒童及少年福利與權益保障法第112條第1項前段規定
      加重其刑。又被告行為後，兒童及少年性剝削防制條例第
      36條規定於106年11月29日經總統以華總一義字第1060014
      2261號令修正公布，並經行政院以107年3月19日院臺衛字
      第1070007781號令定自107年7月1日施行，修正後兒童及
      少年性剝削防制條例第36條第1項規定：「拍攝、製造兒
      童或少年為性交或猥褻行為之圖畫、照片、影片、影帶、
      光碟、電子訊號或其他物品，處一年以上七年以下有期徒
      刑，得併科新臺幣100萬元以下罰金。」修正前兒童及少
      年性剝削防制條例第36條第1項則規定：「拍攝、製造兒
      童或少年為性交或猥褻行為之圖畫、照片、影片、影帶、
      光碟、電子訊號或其他物品，處六個月以上五年以下有期
      徒刑，得併科新臺幣50萬元以下罰金。」經比較新舊法，
      修正後兒童及少年性剝削防制條例第36條第1項規定並未
      較有利於被告，自應適用被告行為時即修正前兒童及少年
      性剝削防制條例第36條第1項規定。次按電子訊號可分為
      數位訊號及類比訊號，如行為人以行動電話或電子數位機
      器對他人所拍攝之裸照、性交影片等，係利用影像感應功
      能，將物體所反射的光轉換為數位訊號，壓縮後儲存於內
      建的記憶體或是記憶卡上，再透過電子視覺化顯示器，讓
      電子訊號可以被視覺化在顯示器上輸出，在無證據證明該
      等數位訊號業已經過沖洗或壓製之過程而成為實體之物品
      （如錄影帶、光碟、相紙等），該行為人所拍攝或製造者
      ，應僅屬於「電子訊號」。
（二）故核被告三次所為，均係犯兒童及少年福利與權益保障法
      第112條第1項、刑法第225條第1項之成年人故意對少年乘
      機性交罪（三罪），以及修正前兒童及少年性剝削防制條
      例第36條第1項之拍攝少年為性交、猥褻行為之電子訊號
      罪（三罪）。至公訴意旨認被告所為係「拍攝少年為性交
      或猥褻照片」，容有誤會，惟所犯法條款項既屬同一，自
      毋庸變更起訴法條，附此敘明。
（三）被告所犯成年人故意對少年乘機性交罪（三罪）、拍攝少
      年為性交、猥褻行為之電子訊號罪（三罪）間，犯意各別
      ，行為互殊，應予分論併罰。
三、維持部分原判決與撤銷部分原判決之理由：
（一）維持部分原判決部分─
      原審以被告之罪證明確，適用兒童及少年福利與權益保障
       法第112條第1項前段，修正前兒童及少年性剝削防制條
      例第36條第1項及刑法第2條第1項前段、第11條、第225條
      、第38條第2項規定，並審酌被告與甲女因工作地點相近
      而結識，被告年紀已逾甲女50歲以上，竟以甲女年幼且係
      智能障礙之人不知抗拒，而對之遂行性交行為三次，並各
      於案發日以行動電話拍攝甲女猥褻或性交之電子訊號共三
      次，惡性非輕，致甲女身心受創，並兼衡其犯罪動機、手
      段、素行、高中畢業之智識程度，目前無業、家庭經濟狀
      況勉持、離婚、三名子女均已成年之生活狀況，分別就乘
      機性交罪各量處有期徒刑三年六月，就拍攝猥褻或性交行
      為之電子訊號罪部分，量處有期徒刑七月、九月、七月。
      復說明：扣案之黑色、三星廠牌行動電話（含SD卡）為被
      告所有，供其拍攝甲女為猥褻或性交行為之電子訊號罪所
      用之物，此經被告自承在案（見原審卷第139頁反面），
      爰依刑法第38條第2項規定沒收之。又該行動電話內之SD
      卡原存有拍攝甲女為猥褻或性交行為之電子訊號，嗣經被
      告刪除，復經警政署刑事警察局以科技方式回復並製成光
      碟在案，此部分尚難認係屬兒童及少年性剝削防制條例第
      36條第6項規定之物，故無從依該條項規定予以宣告沒收
      。核其認事用法，並無違誤，各罪宣告刑之量刑亦稱妥適
      。被告猶執前詞提起本件上訴，原否認犯罪並指摘原判決
      不當，後已坦承部分犯行，請求就宣告刑輕判，惟此部分
      已經本院說明如上，認被告此部分之上訴並無理由，應駁
      回之。
（二）撤銷部分原判決部分─
      原審以被告犯行罪證明確，援引相關規定據以對被告論罪
      科刑，並定其應執行刑，固非無見。惟查原判決就被告所
      犯乘機性交罪三罪各量處有期徒刑三年六月，就拍攝猥褻
      或性交行為之電子訊號罪部分，分別量處有期徒刑七月、
      九月、七月，並定應執行刑為有期徒刑六年八月，並未說
      明其定應執行刑之具體理由，尚有未恰。被告不服原審判
      決，其中請求輕判部分應包括定應執行刑部分，原判決此
      部分既有如上可議之處，爰由本院將原判決關於應執行刑
      部分予以撤銷改判。
四、定應執行刑：
    按法院於酌定執行刑時，不得違反刑法第51條之規定，並應
    體察法律規範之目的，謹守法律內部性界限，以達刑罰經濟
    及恤刑之目的。法院依刑法第51條第5款定執行刑者，宜注
    意刑罰邊際效應隨刑期而遞減及行為人所生痛苦程度隨刑期
    而遞增之情形，並考量行為人復歸社會之可能性（此包括行
    為人之年紀與生活情況等），妥適定應執行刑。又應審酌各
    罪間之關係，宜綜合考量數罪侵害法益之異同、對侵害法益
    之加重效應及時間、空間之密接程度。查被告所犯乘機性交
    罪及拍攝猥褻或性交行為之電子訊罪各三罪，審酌其犯罪手
    法各自相同，時間密接，被害人均為甲女，所侵犯者雖為具
    有不可替代性、不可回復性之個人法益，然其刑罰邊際效應
    應隨刑期而遞減，並考量被告現已七旬等一切情狀而為整體
    之非難評價後，就被告所犯各罪定其應執行如主文第三項所
    示之刑。
五、至於被告之辯護人雖於本院言詞辯論時（即108年12月4日）
    提出被告已與甲女及甲女法定代理人達成和解之調解筆錄供
    參（見本院卷第210頁至第211頁），冀求本院給予緩刑云云
    。然按受二年以下有期徒刑、拘役或罰金之宣告，而有法定
    所列情形，認以暫不執行為適當者，得宣告二年以上五年以
    下之緩刑，刑法第74條第1項定有明文。本院前揭對被告所
    為之宣告刑顯已逾有期徒刑二年，本已無從給予緩刑；況依
    調解筆錄所載內容，被告除調解成立之108年7月23日時應給
    付新臺幣（下同）7千元及108年8月10日給付1萬3千元外，
    被告應自108年9月起至109年8月止，於每個月最末一日前匯
    款2萬元至甲女指定帳戶，惟至本件宣判日前，被告自108年
    9月至同年月12月，僅各自匯款3千元，被告顯未遵守與甲女
    及甲女法定代理人之約定，前揭調解筆錄自不足為本院量刑
    時考量之依據，應予敘明。
據上論斷，應依刑事訴訟法第368條、第369條第1項前段、第364
條、第299條第1項前段，刑法第51條第5款，判決如主文。
本案經檢察官羅松芳到庭執行職務。
中    華    民    國   109    年    1     月    8     日
                  刑事第二十庭  審判長法  官  王復生
                                      法  官  張紹省
                                      法  官  遲中慧
以上正本證明與原本無異。
如不服本判決，應於收受送達後10日內向本院提出上訴書狀，其
未敘述上訴之理由者並得於提起上訴後10日內向本院補提理由書
（均須按他造當事人之人數附繕本）「切勿逕送上級法院」。
                                      書記官  鄭巧青
中    華    民    國    109   年    1     月    8     日
附錄本案論罪科刑法條：
兒童及少年福利與權益保障法第112條第1項
成年人教唆、幫助或利用兒童及少年犯罪或與之共同實施犯罪或
故意對其犯罪者，加重其刑至二分之一。但各該罪就被害人係兒
童及少年已定有特別處罰規定者，從其規定。

修正前兒童及少年性剝削防制條例第36條第1項
拍攝、製造兒童或少年為性交或猥褻行為之圖畫、照片、影片、
影帶、光碟、電子訊號或其他物品，處六個月以上五年以下有期
徒刑，得併科新臺幣五十萬元以下罰金。

中華民國刑法第225條第1項（乘機性交猥褻罪）
對於男女利用其精神、身體障礙、心智缺陷或其他相類之情形，
不能或不知抗拒而為性交者，處三年以上十年以下有期徒刑。